【裁判字號】    99,消債清,27
【裁判日期】    991029
【裁判案由】    清算程序
【裁判全文】
臺灣嘉義地方法院民事裁定            99年度消債清字第27號
聲  請  人  甲○○
上列當事人因聲請消費者債務清理事件，本院裁定如下：
    主  文
債務人甲○○自中華民國九十九年十月二十九日十七時起開始清
算程序。
命司法事務官進行本件清算程序。
    理  由
一、按更生方案未依消費者債務清理條例第59條、第60條規定可
    決時，除有該條例第64條規定之情形外，法院應以裁定開始
    清算程序，消費者債務清理條例第61條定有明文。
二、經查：
  （一）聲請人即債務人前聲請更生，經本院以98年度消債更字
        第94號裁定開始更生程序在案，惟債務人於民國98年9
        月21 日 提出每月清償新臺幣（下同）5,000 元之更生
        方案，未能獲得債權人會議之可決，有本院98年度司執
        消債更字第42號卷附各債權人回函可稽，是其更生方案
        尚不能經債權人依消費者債務清理條例第59條、第60條
        規定為可決，堪予認定。
  （二）依債務人所提更生方案，其履行期間每月收入23,250元
        ，扣除必要支出16,124元，每月清償5,000 元，並自認
        可方案裁定確定之翌日起，依債權比例於每月15日前分
        別電匯給各債權人，共計清償6 年，共計清償72期，清
        償總金額為360,000 元，無擔保及無優先權債權人受清
        償成數為15.34 ％，是其清償比例顯已偏低。且其更生
        方案所列必要支出16,124元包含水電費500 元、電話費
        700 元、國民年金674 元、餐費8000元、房貸5250元、
        教育費1,000 元云云。惟其中電話費已於本院開始更生
        裁定中認屬過高改以400 元認列；國民年金亦經本院開
        始更生裁定中予以剔除；房貸5,250 元，亦經本院於開
        始更生裁定衡酌與一般租屋支出相當之標準而以4,000
        元認列，其竟均仍於更生方案中將上開屬過高之電話費
        、房貸及國民年金支出列入其必要支出。又債務人於99
        年8 月18日本院司法事務官詢問時仍維持上開每月償還
        5, 000元之方案，實難認債務人已盡最大努力並本於誠
        信提出更生方案。從而，參酌債務人上揭收入及支出狀
        況，債務人主張之清償比例顯然過低難認公允，不符合
        得由法院逕以裁定認可更生方案之要件。
三、綜上，本件債務人提出之更生方案未經債權人依消費者債務
    清理條例第60條規定可決，又不符合得由法院逕以裁定認可
    更生方案之要件，本院自應依首揭規定裁定開始清算程序。
    又按法院裁定開始更生或清算程序後，得命司法事務官進行
    更生或清算程序，消費者債務清理條例第16條第1 項前段定
    有明文，本件既經本院裁定開始清算程序，爰依前揭規定，
    命法事務官進行本件清算程序，爰裁定如主文。
中    華    民    國    99    年    10    月    29    日
                  民事第三庭  法  官  曾宏揚
上為正本係照原本作成。
本件不得抗告。
中    華    民    國    99    年    10    月    29    日
                              書記官  陳見明

司法院資訊處製作；財團法人民間司法改革基金會備份。
